【裁判字號】    92,易,642
【裁判日期】    921125
【裁判案由】    菸酒管理法
【裁判全文】
臺灣板橋地方法院刑事判決                          九十二年度易字第六四二號
    公  訴  人  臺灣板橋地方法院檢察署檢察官
    被      告  丁○○
    選任辯護人  盧國勳  律師
                蔡行志  律師
                蕭銘毅  律師
右列被告因違反菸酒管理法案件，經檢察官聲請簡易判決處刑（九十一年度偵字第一
三六四九號），本院認不宜以簡易判決處刑，改依通常程序審理，判決如左：
    主  文
丁○○連續明知為私酒而販賣，處有期徒刑肆月，如易科罰金，以佰元折算壹日。
扣案之私酒捌瓶沒收。
    事  實
一、丁○○明知如附表一所示之商標，係臺灣菸酒股份有限公司（以下以台灣菸酒公
    司稱之），向經濟部智慧財產局申請商標註冊，取得商標專用權指定用於酒類等
    商品，現均在專用期間內（商標名稱、註冊人、註冊號數、商標圖樣、專用商品
    、專用期間等均詳如附表一所示），未經商標專用權人之授權，不得於同一商品
    使用相同之商標圖樣，及未經許可產製或輸入之酒類，並為菸酒管理法所稱之私
    酒，不得販賣，且明知一真實姓名年籍不詳之成年人士持以兜售之玉山高梁酒，
    為意圖欺騙他人，於同一商品，使用相同於上開註冊商標圖樣之商品，且為未經
    許可產製或輸入之私酒，其酒外包裝所標示具有特許證性質之專賣憑證，係屬偽
    造者，竟仍意圖營利，基於販賣私酒、販賣仿冒商標圖樣商品、行使偽造特種文
    書之概括犯意，於不詳時地以不詳價格購買仿冒如附表一所示商標之零點三公升
    玉山高梁酒若干瓶，並以高於進貨價格之金額販賣與不特定之顧客牟利，並於九
    十一年一月七日販賣於不知情之丙○○，足以生損害於臺灣菸酒股份有限公司及
    財政部對於酒類專賣資料管理之正確性，而丙○○於其經營之位於臺北縣五股鄉
    ○○路九十九巷八號五股鄉機關聯合員工消費合作社銷售前開高梁酒，經有人向
    臺北縣財政局檢舉販賣私酒，嗣臺北縣財政局稽查人員會同台北縣政府警察局警
    員於九十一年六月十四日十四時二十分於五股鄉機關消費合作社內查獲仿冒之玉
    山高梁酒八瓶。
二、案經臺北縣政府警察局移送臺灣板橋地方法院檢察署檢察官聲請簡易判決處刑，
    本院認不宜以簡易判決處刑，改依通常程序審理。
    理  由
一、訊據被告丁○○矢口否認右開犯行，辯稱：本件查扣之仿冒玉山高梁酒八瓶，係
    於訴外人丙○○經營之五股鄉機關消費合作社所扣，而製造日期為九十年十一月
    二十日，而丙○○向被告進貨之臺灣菸酒公司之零點三公升玉山高梁酒日期為九
    十年十月十七日、九十一年五月二日，而扣案之私酒釀製日期與丙○○購買之日
    期顯然不相符合，無法證明係向被告購入，且警方及主管機關於九十一年六月十
    四日到被告經營之賣場、倉庫亦無發現任何私酒，而被告與臺灣菸酒公司維持正
    常進貨出貨情形，足以證明被告並未販賣私酒，並認為被告於警詢、偵查中陳述
    以及證人丙○○於警詢之陳述均無證據能力云云。經查：
    (一)按刑事訴訟法第一百五十九規定：「被告以外之人於審判外之言詞或書面陳述
      ，除法律有規定者外，不得作為證據。」是證人丙○○於警詢中之陳述，係審
      判外之陳述，被告及辯護人無從行使詰問權，為傳聞證據，且不符合刑事訴訟
      法第一百五十九條之一、之二、之三、之四、之五等規定，是依同法第一百五
      十九條第一項規定不得作為證據，從而，證人丙○○於警詢之證述，並無證據
      能力，應屬無疑；然而該條文係因保障被告之反對詰問權，是證人、共犯、共
      同被告、被害人等審判外之陳述性質上屬於傳聞證據，但被告於審判外之陳述
      即無保護反對詰問權之問題，是被告於警詢、偵查中之陳述均有證據能力，被
      告及辯護人認為被告於警詢、偵查中之陳述無證據能力，應係誤認，先予敘明
      。
    (二)查，附表一所示之商標係臺灣省菸酒公賣局向經濟部智慧財產局聲請商標註冊
      ，取得商標專用權，指定使用於高梁酒，現仍在專用期間內，有商標註冊證影
      本足證，嗣後並移轉給臺灣菸酒公司。而扣案之玉山高梁酒，使用如附表一所
      示商標，經本院勘驗屬實，而將該酒囑託臺灣菸酒公司鑑定，結果為酒精度與
      標貼標示不符，且一般成分與氣相層析指紋圖與真品不同，該酒並非臺灣菸酒
      公司產品，有臺灣省菸酒公賣局酒類試驗所函一紙（見前開卷第二十九頁）附
      卷足憑，足見證該扣案之高梁酒，為意圖欺騙他人，於同一商品，使用相同於
      上開註冊商標之商品，且為未依法產製之私酒。且前開玉山高梁酒瓶上有偽造
      之「專賣憑證」字樣，亦經本院當庭勘驗屬實。第查，證人丙○○於本院結證
      證稱其經營之五股鄉機關消費合作社所有酒類均係跟被告進貨，並無向他人購
      買等語（請見本院九十二年五月十二日訊問筆錄），其分別於九十一年一月七
      日、九十一年五月七日各向被告購買零點三公升玉山高梁酒二十四瓶（請見本
      院九十二年七月七日訊問筆錄），並提出進貨報表為憑，足見證人丙○○所言
      並非子虛，查扣之仿冒之零點三公升之玉山高梁酒八瓶確實係被告販售予丙○○。而查扣之玉山高梁酒瓶上之製造日期為九十年十月二十日，均在丙○○進
      貨之日期之前，二者並不相矛盾，被告辯稱丙○○進貨日期為九十年十月十七
      日顯然與進貨報表不符，要無足取。況證人丙○○與被告夙無怨隙，並無深仇
      大恨，何須承擔偽證罪之風險誣攀被告。又被告當時已從事販售菸酒業達相當
      長久之期間，對於酒類之價格、臺灣省菸酒公賣局或臺灣菸酒公司專賣憑證之
      真偽、以及進貨應循正當管道等基本事項，自應有相當程度之認識與瞭解，詎
      其竟不向臺灣菸酒公司購買玉山高梁酒，而向不詳人士購買，在主觀上確已知
      悉該等酒類均屬未經許可產製之而使用他人專用商標圖樣及偽造專賣憑證於外
      包裝上之私酒，殆無疑問。被告辯稱之詞乃屬無稽。本件事證明確，被告犯行
      堪予認定，應依法論科。
二、核被告丁○○所為，係犯商標法第六十三條之販賣仿冒商標商品罪及菸酒管理法
    第四十七條之販賣私酒罪、刑法第二百十六條、第二百十二條行使偽造特種文書
    罪。其先後多次販賣仿冒商標商品、販賣私酒及行使偽造特許證之犯行，時間緊
    接、方法相同、觸犯構成要件相同之罪名，顯係基於概括之犯意為之，係連續犯
    ，應依刑法第五十六條之規定各論以一罪，並依法加重其刑。被告以一販賣行為
    觸犯前開三罪，為想像競合犯，應依刑法第五十五條之規定，論以一較重之菸酒
    管理法第四十七條之罪。爰審酌被告之素行、犯罪動機、目的、手段、品行、智
    識程度、所生危害及犯罪後否認犯行等一切情狀，量處如主文所示之刑，並諭知
    如易科罰金之折算標準，以資懲儆。扣案之私酒八瓶均應依菸酒管理法第五十七
    條之規定宣告沒收；至該等私酒雖亦屬被告犯商標法第六十三條所販賣之物，且
    商標法第六十四條亦有沒收之規定，惟本案既已依想像競合犯之規定從一重論處
    菸酒管理法第四十七條之連續販賣私酒罪，依主、從刑一致之原則，爰依菸酒管
    理法第五十七條規定宣告沒收，附此敘明。
三、不另為無罪之諭知：
    (一)公訴意旨略以：丁○○明知如附表二所示之商標圖樣係日商日本香煙產業股份
      有限公司，向經濟部智慧財產局申請商標註冊，取得商標專用權，指定使用於
      菸類等商品，現在專用期間內（商標名稱、註冊人、註冊號數、商標圖樣、專
      用商品、專用期間等均詳如附表二所示），未經商標專用權人之授權，不得於
      同一商品使用相同之商標圖樣，及未經許可產製或輸入之菸類，並為菸酒管理
      法所稱之私菸，均不得販賣，亦明知年籍姓名不詳綽號「帥哥」之成年男子所
      販賣之香菸係意圖欺騙他人而於同一商品使用相同於如附表二所示之商標圖樣
      之商品，並為私菸，詎其竟意圖營利而基於販賣仿冒商標之私菸之概括犯意，
      自民國九十一年三月間某日起，在其經營之臺北縣三重市○○街六八九號「勝
      璟商行」內，向前來兜售之「帥哥」以每包四十元購買「ＤＡＶＩＤＯＦＦ」
      牌私菸、並以每包三十五元購買仿冒如附表二所示商標圖樣之「ＭＩＬＤＳＥ
      ＶＥＮ」私菸後，連續出售予不特定之顧客。經有人向臺北縣財政局檢舉丙○○販賣私酒，嗣臺北縣財政局稽查人員會同警察於九十一年六月十四日十四時
      二十分於丙○○經營之五股鄉機關消費合作社查獲仿冒之玉山高梁酒八瓶，並
      循線於同日十五時十五分至臺北縣三重市○○街六八九號查扣白色「ＤＡＶＩ
      ＤＯＦＦ」四百五十包、黑色「ＤＡＶＩＤＯＦＦ」五十包、「ＭＩＬＤＳＥ
      ＶＥＮ」二百十包。
    (二)按被告未經審判證明有罪確定前，推定其為無罪。犯罪事實應依證據認定之，
      無證據不得認定犯罪事實。不能證明被告犯罪或其行為不罰者應諭知無罪之判
      決。刑事訴訟法第一百五十四條、第三百零一條分別定有明文。次按認定犯罪
      事實，須依證據，而所謂證據，係指合法之積極證據就犯罪事實能為具體之證
      明者而言；又認定不利於被告之事實，須依積極證據，苟積極證據不足為不利
      於被告事實之認定時，即應為有利於被告之認定，更不必有何有利之證據，最
      高法院三十年上字第八一六號著有判例。再所謂「積極證據足以為不利被告事
      實之認定」，係指據為訴訟上證明之全盤證據資料，在客觀上已達於通常一般
      之人均不致於有所懷疑，而得確信被告確曾犯罪之程度，若未達到此一程度，
      而有合理懷疑之存在時，即無從為有罪之確信，此觀同院七十六年度臺上字第
      四八九六號判例意旨自明。而被告之自白，不得作為有罪判決之唯一證據，仍
      應調查其他必要之證據，以察其是否與事實相符，刑事訴訟法第一百五十六條
      第二項定有明文。此所謂應調查其他必要之證據者，固不以證明全部犯罪構成
      要件事實為必要，凡能證明該自白事實之真實性之補強證據即足當之。但僅證
      明被告之自白出於任意性者，非即足以證明該自白事實之真實性，若僅係證明
      其自白非出於強暴、脅迫、利誘、詐欺、或其他不正之方法所取得，仍屬於自
      白之範疇，而補強證據則重其自白之真實性，必足以證明自白之犯罪確非虛構
      ，擔保其與事實相符，方符發現真實之立法意旨，二者之證明力截然有別，不
      容混淆。故僅足以證明被告自白之任意性，而無其他補強證據足以證明其真實
      性時，仍不得遽採為有罪判決之基礎。
    (三)公訴人認為被告丁○○涉嫌販賣私菸，係因被告於警詢、偵查中自白及扣案之
      證物為作主要論據。而被告堅決否認前揭犯行，辯稱：九十一年六月十四日於
      被告經營之酒客屋賣場搜索，並無搜索票，亦無附帶搜索或同意搜索之記載，
      此無令狀之搜索扣押，當然違法，其扣得之證物不得作為證據。本件縱如執行
      搜索人員辯稱並非搜索，而係菸酒管理法第三十八條、第四十一條之主管機關
      所為之行政檢查及扣押，既未查獲私酒即應終止檢查，不能進入休息處所或收
      銀臺下非陳列處所搜索，侵害被告居住自由，而未稅之香菸，被告買入後並未
      陳列賣場販售，而係置放於倉庫休息室等語置辯。
    (四)查，扣案之「ＤＡＶＩＤＯＦＦ」牌香菸，經商真股份有限公司鑑定結果，該
      二種香菸確實屬於德國原廠所產製之真品，惟菸盒之標示不符合我國菸酒管理
      法之規定，有商真公司九十一年七月五日九十一年營字第一二五號函一紙（見
      九十一年度偵字第一三六四九號卷第二十六頁）附卷足佐；扣案仿冒如附表二
      所示之商標「ＭＩＬＤＳＥＶＥＮ」牌香菸，經傑太日菸國際股份有限公司鑑
      定結果，認該等香菸均為仿冒品，此有傑太日菸國際股份有限公司九十一年七
      月十七日號函一份（見前揭卷第二十五頁）附卷足稽。又如附表二所示之商標
      圖樣係日商日本香菸產業股份有限公司向前經濟部智慧財產局申請核准註冊，
      取得商標專用權，指定使用於附表二所示菸類之商品，現仍在專用期間內，亦
      有該商標註冊證在卷足資佐證。足認扣案之「ＤＡＶＩＤＯＦＦ」、「ＭＩＬ
      ＤＳＥＶＥＮ」香菸均為私菸，且「ＭＩＬＤＳＥＶＥＮ」香菸係意圖欺騙他
      人，於同一商品，使用相同於上開註冊商標圖樣之商品。而被告於警詢中供稱
      ：向綽號「帥哥」之男子購買私菸，且明知購買之香菸為未稅洋菸，但因為有
      專門顧客需要，所以販賣等語（請見偵卷第四、五頁），並經本院勘驗警詢筆
      錄之錄音帶，錄音帶與筆錄內容大致相符。被告於偵查中亦供認：是向自稱旅
      行社的人購買洋菸，有看到上面沒有稅條，有一部份拿拿去送人或賣或自己抽
      等語（請見偵卷第二十一頁背面）。
    (五)按刑事訴訟法第一百二十八條第一項規定「搜索，應用搜索票。」第一百三十
      一條規定：「有左列情形之一者，檢察官、檢察事務官、司法警察官或司法警
      察，雖無搜索票，得逕行搜索住宅或其他處所：一、因逮捕被告、犯罪嫌疑人
      或執行拘提、羈押，有事實足認被告或犯罪嫌疑人確實在內者。二、因追躡現
      行犯或逮捕脫逃人，有事實足認現行犯或脫逃人確實在內者。三、有明顯事實
      足信為有人在內犯罪而情形急迫者。檢察官於偵查中確有相當理由認為情況急
      迫，非迅速搜索，二十四小時內證據有偽造、變造、湮滅或隱匿之虞者，得逕
      行搜索，或指揮檢察事務官、司法警察官或司法警察執行搜索，並層報檢察長
      。前二項搜索，由檢察官為之者，應於實施後三日內陳報該管法院；由檢察事
      務官、司法警察官或司法警察為之者，應於執行後三日內報告該管檢察署檢察
      官及法院。法院認為不應准許者，應於五日內撤銷之。」同法第一百三十一條
      之一規定：「搜索，經受搜索人出於自願性同意者，得不使用搜索票。但執行
      人員應出示證件，並將其同意之意旨記載於筆錄。」而菸酒管理法第三十八條
      規定：「主管機關對於菸酒業者依本法規定相關事項，應派員抽檢。受檢者不
      得拒絕、規避或妨害」。第三十九條規定：「衛生主管機關得派員檢查菸酒業
      者之工廠、營業處所及分處所之設施，必要時並得取樣檢驗其菸酒產品，業者
      不得拒絕、規避或妨礙。但取樣數量以足供檢驗之用者為限。前項衛生檢查，
      必要時，衛生主管機關得會同主管機關為之。」查，本件查獲經過係臺北縣政
      府財政局課員乙○○、甲○○於接獲有人檢舉五股鄉機關聯合員工消費合作社
      販賣私酒，遂於九十一年六月十四日會同警員戊○○前往臺北縣五股鄉○○路
      九十九巷八號稽查，查獲前述之仿冒玉山高梁酒八瓶，並詢問負責人丙○○該
      八瓶酒之來源，因而前往臺北縣三重市○○街六八九號被告經營之酒客屋檢查
      ，於檢查之前，證人乙○○、甲○○雖表明二人為臺北縣政府財政局稽查人員
      ，係進行菸酒管理法第三十八條、第三十九條之行政檢查，然而乙○○、甲○○、戊○○等人未持搜索票，且未得被告之同意，亦未簽署同意搜索等文件之
      情形下，於九十一年六月十四日至上址臺北縣三重市○○街六八九號扣得「Ｄ
      ＡＶＩＤＯＦＦ」、「ＭＩＬＤＳＥＶＥＮ」等香菸，且在扣得上開物品後，
      並未於三日內將上開搜索扣押之情況報告臺灣板橋地方法院檢察署檢察官與法
      院，迭至九十一年六月二十七日始將相關文件等資料送至臺灣板橋地方法院檢
      察署檢察官處等情，此觀偵查卷宗甚明，足見臺北縣政府財政局稽查人員乙○○、甲○○及臺北縣政府警察局警員戊○○等人並未遵守前開刑事訴訟法第一
      百二十八條第一項、第一百三十一條之一規定。縱本案係屬急迫或被告係屬現
      行犯，上開司法警察固得依刑事訴訟法第一百三十一條之規定，對於被告之住
      宅或相關處所搜索，然仍必須依同法條之規定於實施後搜索後三日內報告該管
      檢察署檢察官及法院。惟前揭執法人員並未於實施搜索扣得該等物品後三日內
      報告公訴人及本院，亦不符合同法第一百三十一條之規定、則本案之扣案物品
      ，是否有證據能力，即有待商榷。
    (六)於九十一年六月十四日自丙○○經營之五股鄉機關聯合員工消費合作社查扣販
      售私酒，經丙○○供出被告為私酒之來源，而臺北縣政府財政局稽查人員及警
      員應有足夠的時間報請檢察官許可後，向本院聲請搜索票，據以至上址實施搜
      索以扣押物品。然員警捨此法定程序不為，未經報請檢察官許可後，向本院聲
      請搜索票，即逕行實施搜索，其執法手段已堪非議。故本件司法警察所實行搜
      索並未依法定程序至臻明確，故經警扣押之上開物品等物，堪認非經法定程序
      所取得。
    (七)本案應闡明者，乃員警未依法定程序搜索取得之扣案物品，有無證據能力，法
      院得否引為不利於被告之證據。按我國現行法中，對於非法搜索所得之證據，
      固於刑事訴訟法第一百三十一條第四項規定：「（同條）第一項、第二項之搜
      索執行後未陳報該管法院或經法院撤銷者，審判時法院得宣告所扣得之物，不
      得作為證據。」，而第一百五十八條之四規定：「除法律另有規定外，實施刑
      事訴訟程序之公務員因違背法定程序取得之證據，其有無證據能力之認定，應
      審酌人權保障及公共利益之均衡維護。」且刑事訴訟法立法目的，乃在規範國
      家應如何依法律所定程序，以確定對於被告之刑罰權。因之，刑事訴訟程序應
      於顧及公共福祉之維持及個人基本人權之保障下，以查明真相、正確迅速適用
      刑罰法令為宗旨。是以基於公共福祉維持之目的，縱不能認一切違法搜集而得
      之證據，均無證據能力，但亦不能承認於搜證程序有違及個人基本權利保障之
      重大瑕疵時，且該等案件對於公共福祉無重大關係時，其所搜集之證據，仍有
      證據能力，否則，不但危及司法程序之正當性，亦將使法律為抑制違法搜索而
      採要式主義之立法目的喪失殆盡。違反強制處分規定取得之證據，何時將導致
      無證據能力，應委由法官在具體個案審查時為考量，即所謂「證據禁止原則」
      、「證據排除法則」等證據法則應得經由學說與實務判例，闡釋憲法及刑事訴
      訟法之原理原則解釋而來。以搜索而言，其乃為發現被告或犯罪證據物件，及
      可得沒收之物，對於被告或第三人之身體、物件及住宅或其他處所，施以搜索
      檢查之強制處分。不論就被告或第三人，搜索為干預被搜索人身體、住宅或財
      產權之強制處分，因而基於憲法上「法律保留原則」，發動實施搜索處分時必
      須有法律之明文規定，且應謹守法律設定之要件限制，本案臺北縣政府財政局
      稽查人員及警察局警員未先行報請檢察官許可後，向該管法院聲請核發搜索票
      ，且前揭司法警察並未於實施搜索扣得該等物品後三日內報告公訴人及本院，
      其所實施之搜索，違反法定程式，侵害犯罪嫌疑人之居住安寧等法益，而被告
      所涉嫌之犯罪並非罪大惡極、情節非重，且執法人員有充分時間可利用合法程
      序申請令狀前往被告營業處所搜索，卻捨此正當途徑不為，倘認所得物證仍有
      證據能力，無異容任執勤員警恣意不依法定程序取證。
    (八)則揆諸上開說明，本案司法警察之搜索並不符合刑事訴訟法規定之要件，縱臺
      北縣財政局稽查違法菸酒小組人員及警察局警員，係以菸酒管理法第三十八條
      、第三十九條稽查之名義為之，然而菸酒管理法除第三十九條等規定外，並未
      詳細就行政稽查程序應遵守之規則詳加規定，而刑事訴訟法立法目的，乃在規
      範國家應如何依法律所定程序，以確定對於被告之刑罰權。因之，刑事訴訟程
      序應於顧及公共福祉之維持及個人基本人權之保障下，以查明真相、正確迅速
      適用刑罰法令為宗旨。而刑事訴訟法所規範之各種強制處分相關規定，即為同
      時兼顧保障人權、維護社會正義等內涵，不容執法人員恣意以行政稽查之名，
      藉以規避、架空刑事訴訟法之搜索、扣押之相關規定，而行政檢查之程序自不
      得踰越刑事訴訟法之相關規定，換言之，只要是與搜索或扣押有關者，仍需依
      刑事訴訟法之規定為之。本案臺北縣政府財政局稽查違法菸酒稽查人員及警員
      違法搜索在先，則其因違法搜索所取得之證物，本院爰依刑事訴訟法第一百三
      十一條第四項、第一百五十八條之四之規定與相關法理，認定扣案所得之私菸
      以及臺北縣政府查獲違法嫌疑菸酒案件現場處理紀錄表不得為作為證據，是本
      件被告販賣私菸部分僅有被告於警詢、偵查中所為之自白，無其他證據足以佐
      證被告確有販賣私菸之犯行，是並無證據擔保被告自白與事實相符，此外，復
      查無其他積極證據足認被告有公訴人所起訴之販賣私菸犯行，故應為無罪之諭
      知，然與前開犯罪部分有裁判上一罪關係，不另為無罪之諭知。
據上論斷，應依刑事訴訟法第二百九十九條第一項前段，菸酒管理法第四十七條、第
五十七條，商標法第六十三條，刑法第十一條前段、第五十六條、第二百十六條、第
二百十二條、第五十五條、第四十一條第一項前段，罰金罰鍰提高標準條例第一條前
段、第二條，判決如主文。
本案經檢察官程秀蘭到庭執行職務
中      華      民      國      九十二      年  十一      月  二十五    日
                                  臺灣板橋地方法院刑事第十四庭
                                          審判長法  官 邱靜琪
                                                法  官 陳福來
                                                法  官 絲鈺雲
右正本證明與原本無異。
如不服本判決，應於判決送達後十日內，向本院提出上訴狀。
                                                書記官 許清秋
中      華      民      國      九十二      年  十二      月    二      日
附錄本案論罪科刑法條全文：
菸酒管理法第四十七條：
明知為私菸、私酒，而販賣、轉讓或意圖販賣而陳列者，處一年以下有期徒刑、拘役
或科或併科新臺幣十五萬元以上七十五萬元以下罰金。
商標法第六十三條：
明知為前條商品而販賣、意圖販賣而陳列、輸出或輸入者，處一年以下有期徒刑、拘
役或科或併科新臺幣五萬元以下罰金。
刑法第二百十二條
（偽造變造特種文書罪）
偽造、變造護照、旅券、免許證、特許證及關於品行、能力服務或其他相類之證書、
介紹書，足以生損害於公眾或他人者，處一年以下有期徒刑、拘役或三百元以下罰金
。
刑法第二百十六條
（行使偽造變造或登載不實之文書罪）
行使第二百十條至第二百十五條之文書者，依偽造、變造文書或登載不實事項或使登
載不實事項之規定處斷。
附表一：
┌──────┬───────┬─────────┬───────────
│  商  標    │  專標專用權人│    商標號數      │    指定使用商品
├──────┼───────┼─────────┼───────────
│            │  專用期間    │                  │
│            ├───────┤                  │
│            │              │    聯合商標      │    香檳酒、白蘭地酒、
│            │  臺灣菸酒    │  00000000│    威士忌酒、伏特加酒
│            │  公司        │    正商標        │    水果酒、雞尾酒、
│            │              │  00000000│    清酒、高梁酒、五加
│            │              │                  │    皮酒、茅臺酒、藥酒
│            ├───────┤                  │    、蘭姆酒、琴酒、杜
│            │              │                  │    松子酒、苦艾酒、人
│            │  八十九年四月│                  │    參酒、葡萄酒、米酒
│            │  十六日起至  │                  │    、烈酒、飯前酒、開
│            │  九十一年八月│                  │    胃酒、利口酒、梨酒
│            │  十五日止    │                  │    、蘋果酒、李酒、甜
│            │              │                  │    酒、氣泡酒、蒸餾酒
│            │              │                  │    、蛇酒、潘趣酒、果
│            │              │                  │    露酒
└──────┴───────┴─────────┴───────────
附表二：
┌──────┬───────┬─────────┬───────────
│  商  標    │  專標專用權人│    商標號數      │    指定使用商品
├──────┼───────┼─────────┼───────────
│            │  專用期間    │                  │
│            ├───────┤                  │
│            │              │                  │
│            │              │                  │     煙草、雪茄、嚼煙
│ＭＩＬＤ    │ 日商日本香煙 │    聯合商標      │     濾嘴香煙、香煙
│ＳＥＶＥＮ  │ 產業股份有限 │ 00000000 │
│            │ 公司         │                  │
│            │              │    正商標        │
│            │              │ 00000000 │
│            ├───────┤                  │
│            │ 八十五年七月 │                  │
│            │ 一日起至九十 │                  │
│            │ 五年六月三十 │                  │
│            │ 日止         │                  │
│            │              │                  │
│            │              │                  │
└──────┴───────┴─────────┴───────────


司法院資訊處製作；財團法人民間司法改革基金會備份。
